【裁判字號】    89,上易,2278
【裁判日期】    891214
【裁判案由】    毀棄損壞
【裁判全文】
臺灣高等法院臺中分院刑事判決                  八十九年度上易字第二二七八號
    公  訴  人  臺灣臺中地方法院檢察署檢察官
    被      告  乙○○
    選任辯護人  鐘為盛
右上訴人因被告毀損案件，不服台灣台中地方法院八十九年度易字第二三○一號，中
華民國八十九年八月二十七日第一審判決（起訴案號：台灣台中地方法院檢察署八十
九年度偵字第八八三六號），提起上訴，本院判決如左：
      主  文
上訴駁回。
      理  由
一、本案經本院審理結果，認第一審判決認事用法均無不當，應予維持，並引用第一
    審判決書記載之證據及理由（如附件）。
二、檢察官上訴意旨略以：本件原審判決認為被告乙○○毀損案件無罪，無非以被告
    乙○○否認犯行，依約搬離物品無毀損故意云云。惟查，本案係丙○○與丁○○
    合夥經營旅行社，因丁○○有執照，故擔任旅行社名義上負責人，並由丁○○出
    面，於民國八十八年四月二十一日至四月二十三日左右，向乙○○承租位於台中
    市○區○○路一段五三二號八樓之一房屋為辦公室，並向台灣台中地方法院辦理
    公證。嗣本件租賃契約經丁○○與乙○○於八十八年十一月一日辦理終止租約。
    丙○○並將房門鑰匙交與大樓管理員轉交與房東，故實際使用人應係告訴人丙○○。乙○○未待丙○○將屋內其餘物品搬走，亦未通知丙○○搬走，即請清潔公
    司人員將屋內之鐵櫃二只、鐵桌二個、桌椅等大批有用物品搬走丟棄，足以生損
    害於丙○○。被告乙○○亦坦承僱請清潔公司人員將前揭屋內物品清理廢棄等情
    ，核與告訴人、證人清潔公司人員陳澄樹、大樓管理員陳紀恆等所述情節大致相
    符，被告毀損犯行應堪認定。原審未詳及此，遽為被告無罪之判決，其認事用法
    尚嫌未洽，爰上訴請將原判決撤銷等情。
三、本件除原判決經本院引用者，不再贅述外，茲補充說明如後：
  （一）本件租約係被告與丁○○於八十八年四月十九日簽訂不動產房屋租賃附強制
        執行契約書，並於同日經台灣台中地方法院公證，該契約書第十一條約定：
        「乙方（指丁○○）違背本契約經甲方終止租約或租期屆滿時乙方應以無條
        件將租賃物全部遷讓交還甲方（指乙○○）收回，‧‧‧經甲方收回房屋後
        ，乙方所遺留之傢俱物件，視同放棄，任由甲方依廢棄物處理。」有該契約
        書及公證書影本附卷可稽。又被告與丁○○於八十八年十一月一日，簽訂終
        止租賃契約書，該終止租賃契約書三、約定：乙方將承租之房屋按照原約定
        遷讓點交甲方完畢，而甲方亦將保證金新台幣壹拾伍萬伍仟元整，交還乙方
        收訖。亦有終止租賃契約書影本附卷可憑。按本件租賃契約之當事人既為被
        告與丁○○，終止租約又係被告與丁○○所簽訂，並在前開終止租賃契約書
        約明將承租之租賃房屋遷讓點交被告完畢。被告清理該屋內物品之行為，自
        屬有據。而告訴人並非本件租賃契約之當事人，其與丁○○間究竟係何種關
        係，其二人間有無其他糾葛，或屋內之物品究竟係何人所有，均無強令被告
        審究之餘地。
  （二）告訴人雖於本院指稱：「‧‧‧後來因為丁○○陸陸續續帶團出去，有侵占
        公款，六月多就把他解聘了，‧‧‧八十八年十月下旬，將房屋鑰匙交給大
        樓管理員，鑰匙交給管理員室因為公司還有人要出入，比較方便，我另外和
        詹月華合夥，做到十一月多，東西被搬走的時候，公司還在營業。我不知道
        租約被解除了，我們還在那裡工作。」證人陳紀恆雖於本院審理中證述：「
        （問：丙○○所經營的旅行社，向被告承租房子，曾經把鑰匙交給你，情形
        如何？）因為他們沒有經營，已經停止營業，交給我們是正常的。（問：為
        何把鑰匙交給房東？）房租的時間到了，我們就要把鑰匙交給房東。他們還
        有東西在裡面，鑰匙交給我們進出比較方便，每家公司都是這樣，沒有叫我
        把鑰匙交給房東。」等語，惟其於偵查中證稱：丙○○於房屋到期後就將鑰
        匙交給我們，請我們轉交房東等語。再經本院質問後，改稱：「沒有人叫我
        把鑰匙交給房東，實際上時間太久我也忘記了。」等語，其所述情節，前後
        不一，是證人於本院之證言，尚不足為被告不利之證明。
  （三）綜上所述，被告既係基於終止租約，及管理員將鑰匙交回之後，認為屋內物
        品係廢棄物，依照原租賃契約及終止租約之約定，通知搬家公司將屋內之物
        品清理廢棄，其主觀上並無毀損之故意，至為明顯，原審所為被告無罪之判
        決，於法並無不合，本件檢察官之上訴為無理由，應予駁回。
三、據上論斷，應依刑事訴訟法第三百七十三條、第三百六十八條，判決如主文。
本案經檢察官甲○○到庭執行職務。
中      華      民      國    八十九      年    十二      月   十四     日
                              臺灣高等法院臺中分院刑事第五庭
                                    審判長法  官  吳  火  川
                                          法  官  姚  勳  昌
                                          法  官  郭  同  奇
右正本證明與原本無異。
不得上訴。
                                          書記官  康  孝  慈
中      華      民      國    八十九      年    十二      月    十五    日
                                                                        Ｋ


司法院資訊處製作；財團法人民間司法改革基金會備份。
